# 外币实收资本投入时点不一致导致差异+母公司单边增资

提问人：yangyinting 时间：2017-06-21 11:31:23
A公司与外资B公司投资成立一家中外合资c公司，由A公司控股，由于投资时点不一致导致折算成人民币后按照持股比例计算的实收资本享有份额的差异是否应调整“其他综合收益”，第二年A公司单边增资，少数股东持股比例减少，A投入的增资款与增资前后在该子公司的账面净资产中所享有份额的变动额之间的差额调整权益（资本公积）。但我认为A公司增资前后变动额与增资款之间的差（计入资本公积），是不是包含了一部分是由于投资时点不一致导致的原来应计入“其他综合收益”的金额呢？如果是的话这部分应计入“其他综合收益”的金额应该如何认定？谢谢大家

回答人：chenyiwei
1 、就C公司而言，双方股东A、B的股权比例是由注册资本的原币金额所确定的，账面上的实收资本（人民币）金额只有会计核算上的意义，不具有法律上的意义。C公司收到股东的出资款按收到出资当日的汇率折算为人民币记账，与按收到出资当日汇率计算的实收资本增加额之间的差额应计入“资本公积——资本溢价”而不是其他综合收益。 2 、对大股东A而言，单方面对子公司增资应按收购少数股权处理，在合并报表层面体现为权益性交易。其调整合并报表层面资本公积的明细项目也是“资本溢价”，不涉及对其他综合收益的调整问题。需要注意：日后如果处置C的股权或其他原因导致丧失对C的控制权，则这部分计入资本溢价的金额是不能转入损益的。

提问人：hrtsex 时间：2018-03-31 13:25:07
陈版，咨询一下，目前遇到个比较纠结的外资股东增资的问题
情况：公司准备用16-17年的数据在新三板挂牌，之前用17.3.31的数据已股改，现在企业拟在申报前（18.4.30前）增资到位（注册资本 17 年已增加），存在的问题是，由于之前存在外资股东多转和汇率差异的原因（大于注册资本金额已计入资本公积），导致这次增资到位的金额银行那块反馈”尚可流入金额“低于此次外资股东需出资金额。
问题：对于此次外资股东应出资金额与银行那边反馈”尚可流入金额“的差异，如何处理？能否通过内资企业分配利润的形式补足？

回答人：chenyiwei
因为涉及外汇管理问题，建议谨慎处理，先与银行沟通有无其他解决方案。